臺灣臺南地方法院交通事件裁定　　　　　　　　　　九十三年度交聲字第二六號
　　移
　　受處分人
　　即異議人　甲○○
右列受處分人因違反道路交通管理處罰條例案件，對於交通部公路總局嘉義區監理所
台南監理站民國九十三年五月十八日所為之裁決處分（處分案號：嘉監南字第裁七四
─Ｚ00000000號），聲明異議，本院裁定如左：
    主  文
異議駁回。
    理  由
一、聲明異議意旨略以：如附件聲明異議狀所載。
二、按汽車行駛於高速公路或設站管制之道路，而不遵管制之規定者，處汽車駕駛人
    新臺幣三千元以上六千元以下罰鍰；並予記違規點數一點，道路交通管理處罰條
    例第三十三條第一項、第六十三條第一項第一款分別定有明文。次按汽車行駛高
    速公路，於駛進收費站前，應依標誌指示預為減速慢行，並依標誌、號誌指示或
    公路警察指揮順序駛入收費車道，停車繳費，高速公路交通管制規則第二十二條
    亦規定甚明。
三、經查：
    （一）本件受處分人即異議人甲○○係於民國九十三年四月十三日十一時五分許
          ，駕駛車號Ｃ７─３９８０號自小客車，在行經國道三號高速公路北向田
          寮收費站時，因未持用回數票而駛入回數票專用車道內過站，致有未遵依
          指定車道繳費過站之管制規定，經警以違反道路交通管理處罰條例第三十
          三條規定而當場製單舉發等情，有內政部警政署國道公路警察局公警局交
          字第Ｚ00000000號舉發違反道路交通管理事件通知單一紙在卷可
          稽，且為異議人所不爭執，則異議人之前開自小客車，有於右述時、地經
          其駕駛而未依指定車道繳費過站之違規事實，即堪認定。
    （二）異議人雖辯稱其不知該法令，且收費站車道標示不明確，因此誤判而行駛
          錯誤車道云云。經查，高速公路交通管制規則第二十二條就汽車行駛高速
          公路通過收費站之相關規定著有明文，已如前述，交通部台灣區國道高速
          公路局且於九十一年七月公告各收費道限行車種，並設置禁制性告示牌，
          發佈新聞宣導等措施期使汽車駕駛人遵守規定，且內政部警政署國道公路
          警察局自九十一年八月一日起，亦就未依指定車道繳費（回數票車道限持
          回數票車輛繳費過站）之汽車駕駛人強力取締等情，亦有內政部警政署國
          道公路警察局第八警察隊九十三年五月五日公警八交訴字第０九三０００
          ０八五五號函敘明在卷可按，是高速公路就該回數票專用車道既已設有適
          當之標示，則異議人未持用回數票繳費通過，其有未遵高速公路有關依指
          定車道繳費過站之管制規定行為甚明。從而異議人前開所辯，尚無可採。
    （三）綜上所述，本件受處分人即異議人甲○○駕駛之自小客車，有於上開時、
          地駕駛在高速公路未依指定車道繳費之違規行為，既堪認定，則原處分機
          關依道路交通管理處罰條例第三十三條第一項規定，裁處異議人罰鍰新臺
          幣三千元，並依同條例第六十三條第一項第一款之規定，記違規點數一點
          ，於法即無違誤。至異議人異議為無理由，應予駁回。
四、據上論斷，應依道路交通案件處理辦法第十九條，裁定如主文。
中      華      民      國      九十三      年     九     月    十三    日
                                  臺灣臺南地方法院交通法庭
                                      法  官    張  瑛  宗
右正本證明與原本無異
如不服本裁定應於送達後五日內向本院提出抗告狀
                                      書記官    陳  志  德
中      華      民      國      九十三      年     九     月    十四    日
